臺灣臺中地方法院民事判決
109年度國字第15號
原      告  姚家葳  
法定代理人  姚國崧  
訴訟代理人  蔡琇媛律師
複  代理人  謝念廷律師
被      告  臺中市養護工程處

法定代理人  彭岑凱  
訴訟代理人  陳姿君律師
複  代理人  朱漢宇  
            廖英惠  
上列當事人間請求國家賠償事件，本院於民國111年3月25日言詞
辯論終結，判決如下：
    主      文
一、被告應給付原告新臺幣1,332,938元，及自民國109年7月21
    日起至清償日止，按週年利率百分之5計算之利息。
二、原告其餘之訴駁回。
三、訴訟費用由被告負擔2分之1，餘由原告負擔。
四、本判決原告勝訴部分於原告以新臺幣444,000元為被告供擔
    保後，得假執行。但被告如以新臺幣1,332,938元為原告預
    供擔保，得免為假執行。
五、原告其餘假執行之聲請駁回。
    事實及理由
壹、程序事項：
一、按依國家賠償法請求損害賠償時，應先以書面向賠償義務機
    關請求之；賠償義務機關拒絕賠償，或自提出請求之日起逾
    30日不開始協議，或自開始協議之日起逾60日協議不成立時
    ，請求權人得提起損害賠償之訴，國家賠償法第10條第1項
    、第11條第1項前段定有明文。查原告於起訴前以書面向被
    告請求國家賠償，經被告以民國108年12月18日中市建養秘
    字第1080073956號函及108年度賠議字第0000000號拒絕賠償
    理由書拒絕原告之請求，有函文及拒絕賠償理由書在卷可憑
    （見本院卷㈠第31至35頁），且為被告所不爭執（見兩造不
    爭執事項第2項），是原告已踐行國家賠償法規定之起訴前
    書面先行協議程序，揆諸上開說明，原告提起本件國家賠償
    之訴，程序上並無不合，合先敘明。
二、次按訴狀送達後，原告不得將原訴變更或追加他訴，但擴張
    或減縮應受判決事項之聲明者，不在此限，民事訴訟法第25
    5條第1項第3款定有明文。經查，原告起訴時原聲明第1項為
    ：「被告應給付原告新臺幣（下同）2,598,122元，及自起
    訴狀繕本送達翌日起至清償日止，按週年利率5％計算之利息
    」；嗣於訴狀送達後變更該項聲明請求之本金金額為2,596,
    250元（見本院卷㈡第297頁），核屬減縮應受判決事項之聲
    明，與法無違，應予准許。
貳、實體事項：
一、原告主張：原告於108年9月16日13時許，騎乘自行車經過臺
    中市○○區○○○道0段000號前外側慢車道路段（下稱系爭路段
    ）時，因系爭路段地面上有長度約22公分、寬度約19公分、
    深度約1.5公分之坑洞，致原告所騎乘之自行車因該坑洞而
    劇烈晃動，原告因而遭拋摔跌落在地，並受有四肢多處擦挫
    傷、面部多處擦挫傷、鼻骨骨折、嗅覺永久喪失等傷勢。被
    告為系爭路段之道路主管機關，卻未即時填補系爭路段路面
    上之坑洞，亦未設置警告標誌，致原告發生前開事故，足見
    被告對於公有公共設施之設置或管理有欠缺。爰依國家賠償
    法第3條第1項規定，訴請被告賠償損害（含醫療費用131,21
    4元、醫療用品費用11,401元、交通費用1,044元、看護費用
    4,800元、自行車及手錶修復費用7,018元、不能工作損失56
    ,843元、勞動能力減損之損害1,583,930元、精神慰撫金800
    ,000元）等語。並聲明：㈠被告應給付原告2,596,250元，及
    自起訴狀繕本送達翌日起至清償日止，按週年利率5％計算之
    利息。㈡願供擔保，請准宣告假執行。
二、被告則以：系爭路段雖有龜裂，然該龜裂處之長度及寬度各
    為1.5公分、深度則為0.5公分，並無危害行車安全之虞，且
    被告均有定期巡查系爭路段，進行坑洞修補作業，該路段於
    事發前6個月亦未發生交通事故，足見被告對於系爭路段之
    設置及管理並無欠缺。又原告騎乘自行車經過系爭路段時摔
    車，係因原告為避免撞擊路邊違停車輛，而未依正常方式煞
    車所致，是原告發生事故，應係因原告自己之過失行為所致
    ，而與被告設置、管理公有公共設施之行為無關。縱認被告
    應對原告負損害賠償責任，惟原告未證明其手錶毀損之損害
    係因上開事故所致，是原告此部分請求，應無理由；不能工
    作損失部分，應以原告投保之薪資11,100元為計算基準；勞
    動能力減損之損害部分，原告並未舉證其嗅覺喪失係因上開
    事故所致，且原告因嗅覺喪失而減損勞動能力之比例應以3％
    計算，方屬適當；精神慰撫金部分，原告請求之數額過高，
    應予酌減。此外，原告對於上開事故之發生應與有過失等語
    ，資為答辯。並聲明：㈠原告之訴及假執行之聲請均駁回。㈡
    如受不利判決，願供擔保，請准宣告免為假執行。
三、本件經兩造整理並簡化爭點，結果如下： 　　
　㈠兩造不爭執事項（見本院卷㈡第258頁）：
　⒈原告於108年9月16日13時許，騎乘自行車經過系爭路段時摔
    車（下稱系爭事故），致原告受有四肢多處擦挫傷、面部多
    處擦挫傷、鼻骨骨折等傷勢（下稱系爭傷勢）。
　⒉被告為系爭路段之道路主管機關。原告前以書面向被告請求
    國家賠償，經被告以108年度賠議字第0000000號拒絕賠償理
    由書拒絕原告之請求。
　⒊本院卷㈠第267頁照片之拍攝地點為系爭路段。被告於108年9
    月3日時，曾填補上開照片下方之坑洞；於108年9月16日系
    爭事故發生後，曾填補上開照片上方之坑洞（下稱系爭坑洞
    ）。
　⒋原告因系爭事故之發生受有系爭傷勢，增加生活上需要，支
    出醫療費用131,214元、醫療用品費用11,401元、交通費用1
    ,044元、看護費用4,800元，不能工作期間為1月又19日。
　⒌原告所有之自行車因系爭事故之發生而毀損，致原告受有4,2
    98元（已折舊）之損失。
　⒍原告所有之手錶毀損，致原告受有2,720元（已折舊）之損失
    。　 　　　
　㈡兩造爭執事項（見本院卷第258至259頁）：  
　⒈原告主張被告怠於填補系爭坑洞，致系爭事故發生，公有公
    共共設施管理有欠缺，依國家賠償法第3條第1項規定，請求
    被告賠償損害，有無理由？
　⒉如原告前項主張有理由，原告得請求被告賠償之項目、數額
    為何？
  ⑴原告嗅覺喪失、手錶毀損之結果與系爭事故間，有無相當因
    果關係？
  ⑵被告抗辯原告對於系爭事故之發生與有過失，有無理由？
  ⑶被告抗辯原告請求之精神慰撫金數額過高，應予酌減，有無
    理由？　
四、得心證之理由：
  ㈠按公有公共設施因設置或管理有欠缺，致人民生命、身體或
    財產受損害者，國家應負損害賠償責任，國家賠償法第3條
    第1項定有明文。所謂公共設施之設置有欠缺，係指公共設
    施建造之初，即存有瑕疵而言；管理有欠缺者，則指公共設
    施建造後未妥善保管，怠為修護致該物發生瑕疵而言。次按
    前開規定所定之國家賠償責任，係採無過失主義，即以該公
    共設施之設置或管理有欠缺，並因此一欠缺致人民受有損害
    為其構成要件，並不以管理機關有過失為必要（最高法院85
    年度台上字第2776號判決意旨參照），是依前開規定請求國
    家賠償時，只須人民之生命、身體或財產所受損害，與公有
    公共設施設置或管理之欠缺間，具有相當因果關係，即足當
    之，至國家對該設置或管理之欠缺有無故意或過失，或於防
    止損害之發生已否善盡其注意義務，則非所問。
  ㈡原告主張被告未維護系爭坑洞，致系爭事故發生，公有公共
    設施之設置或管理有欠缺等語，為被告所否認，並以前詞置
    辯。經查：
　⒈被告為系爭路段之道路主管機關，負有維護系爭路段行車安
    全之責。觀諸系爭事故之道路交通事故照片（見本院卷㈡第2
    33至243頁），可知系爭事故發生時，系爭路段存在系爭坑
    洞。被告固提出系爭事故之道路交通事故現場圖（見本院卷
    ㈡第209至211頁），抗辯系爭坑洞之長度、寬度各為1.5公分
    、深度為0.5公分，應無危害行車安全之虞等語。惟由證人
    即道路交通事故現場圖製圖人甲○○具結證稱：系爭事故實際
    承辦人為員警乙○○等語（見本院卷㈡第282頁）、證人即員警
    乙○○具結證稱：系爭事故現場測量工作是由我承辦，系爭坑
    洞為我測量之坑洞，當時我到現場的時候，目測系爭坑洞深
    度應該不只0.5公分，依照我所繪製之道路交通事故現場草
    圖，系爭坑洞之長度及寬度應各為1.5公尺，深度應為2公分
    ，但是甲○○製作道路交通事故現場圖時，可能有看錯標示的
    尺寸。我測量系爭坑洞深度的基準是路面到本院卷㈠第45頁
    上方照片以橘色螢光筆標示處之距離，但是我沒有測量該基
    準點往下的凹陷（比如打火機放置的坑洞），系爭坑洞的實
    際深度應該比我測量的更深等語（見本院卷㈡第299至300頁
    ）可知，系爭坑洞之實際長度及寬度應各為1.5公尺，深度
    則超過2公分，面積非小、深度非淺，而系爭坑洞之現場測
    量工作原係由員警乙○○負責，嗣因乙○○調職，始由員警甲○○
    承接系爭事故道路交通事故現場圖之繪製工作，惟因甲○○對
    於乙○○製作之道路交通事故現場草圖上記載之坑洞尺寸有所
    誤認，始誤載系爭坑洞之長度、寬度各為1.5公分、深度為0
    .5公分，足見甲○○製作之道路交通事故現場圖上所記載系爭
    坑洞之長度、寬度及深度均與實際尺寸不相符合，則本件顯
    難憑甲○○製作之道路交通事故現場圖認定系爭坑洞之尺寸，
    是被告抗辯系爭坑洞長度、寬度僅有1.5公分、深度為0.5公
    分等語，應不足採。
　⒉觀諸被告提出之建設局市六區工程隊道路巡查日報表（見本
    院卷㈠第169頁），可知被告於108年9月16日系爭事故發生後
    ，曾巡查系爭坑洞（即道路巡查日報表所載「台灣大道二段
    600號【國泰世華銀行前】」之缺失地點），並於道路巡查
    日報表巡查項目中「道路面層是否良好」欄位勾選「否」、
    於「缺失說明」欄位記載「破損」，足見依被告之維護標準
    ，系爭坑洞已構成系爭路段之缺失，而有予以填補之必要，
    堪認系爭坑洞確已足危害系爭路段用路人之行車安全，致系
    爭路段欠缺通常應具備之安全性。被告固抗辯系爭坑洞之深
    度並未違反道路交通號誌標線號誌設置規則第152條第2項規
    定、市區道路人孔蓋施工作業原則第4點第3項規定，是系爭
    路段並無缺失等語。惟查，前開規定係針對路面標記、人孔
    蓋所設規定，標準不同，顯難依前開規定作為認定系爭坑洞
    是否構成系爭路段破損、缺失之標準，更況系爭坑洞之實際
    深度超過2公分，業如前述，足見系爭坑洞之深度實已超過
    路面0.6公分，而違反被告所舉市區道路人孔蓋施工作業原
    則第4點第3項規定，足徵系爭坑洞之深度已超過路面高低差
    之容許範圍，是被告前開所辯，顯無可採。
　⒊經本院勘驗系爭事故發生時後車行車紀錄器影像光碟，勘驗
    結果略以：原告於畫面一開始時，騎乘單車出現於臺灣大道
    2段、太原路1段交叉路口，於畫面時間約2秒時行經臺灣大
    道2段600號前之排水孔蓋，排水孔蓋右前方路旁停放1輛自
    用小客車，嗣原告行經該停放車輛之前，重心往右偏移，偏
    離騎乘路線往前摔，單車車輪撞及到該停放車輛之輪胎後，
    原告於該停放車輛前方約2、3公尺處著地（見本院卷㈡第17
    頁）。由前開勘驗結果可知，系爭事故之發生係因原告行經
    系爭路段時突然失去重心摔車所致。又觀諸前開影像光碟截
    圖（見本院卷㈡第19至23頁），可見原告重心偏移之位置係
    在系爭路段慢車道直行指示箭頭前方約2至3公尺處，與系爭
    事故現場照片所示系爭坑洞所在位置大致相符（見本院卷㈠
    第45頁），堪認原告確係因行經系爭坑洞始失去重心而摔車
    ，足徵系爭坑洞為系爭事故發生之原因，是系爭事故之發生
    與被告未填補系爭坑洞之不作為（即就系爭路段之管理有欠
    缺）間有相當因果關係，應堪認定。被告固抗辯其已定期巡
    查系爭路段，且系爭事故發生前6個月系爭路段並未發生相
    類似之事故，足見系爭坑洞並無受即時填補之必要等語，惟
    查，系爭路段其他用路人是否曾因系爭坑洞發生事故，與系
    爭坑洞有無受即時填補之必要，二者並無必然關係，更況國
    家賠償法第3條第1項規定係採無過失主義，僅須人民所受損
    害與公有公共設施設置或管理之欠缺間有相當因果關係，即
    足當之，至國家就防止損害之發生已否盡其注意義務，則在
    所不問，業如前述，是被告此部分抗辯，尚不足採。
　㈢被告就系爭路段之管理有欠缺，致原告發生系爭事故，業如
    前述，是原告依國家賠償法第3項第1項規定，請求被告負損
    害賠償責任，為有理由。茲就原告請求被告賠償之項目、金
    額有無理由，分述如下：
　⒈醫療費用、醫療用品費用、交通費用、看護費用、自行車損
    失部分：
　　原告因系爭事故之發生受有系爭傷勢，增加生活上需要，支
    出醫療費用131,214元、醫療用品費用11,401元、交通費用1
    ,044元、看護費用4,800元，且原告所有之自行車因系爭事
    故之發生而毀損，致原告受有4,298元（已折舊）之損失，
    為兩造所不爭執（見兩造不爭執事項第4、5項），業如前述
    ，是原告請求被告賠償此部分損害，自屬有憑。
　⒉手錶損失部分：
　　查原告所有之手錶毀損，致原告受有2,720元（已折舊）之
    損失，為兩造所不爭執（見兩造不爭執事項第6項）。被告
    固否認前開手錶毀損之結果與系爭事故之發生間有因果關係
    ，惟觀諸原告提出之手錶照片（見本院卷㈠第289至291頁）
    ，可見原告之手錶有嚴重磨損之痕跡，已堪認定原告之手錶
    毀損，確係因系爭事故所致，則原告請求被告賠償手錶毀損
    之損失2,720元，自屬有據。　
　⒊不能工作損失部分：
　　原告因系爭事故之發生受有系爭傷勢，不能工作期間為1月
    又19日，為兩造所不爭執（見兩造不爭執事項第4項）。觀
    諸原告提出之薪資明細表（見本院卷㈠第89頁），可知原告
    於系爭事故發生前於一膳餐飲事業股份有限公司（下稱一膳
    公司）從事餐飲內場工作，且其於系爭事故發生前1個月之
    薪資為34,802元，堪認原告因系爭事故發生所受不能工作損
    失為56,843元（計算式：34,802元／月×［1＋19／30］月＝56,843
    .2元，小數點以下四捨五入），是原告請求被告賠償此部分
    損失，自屬有據。被告固抗辯原告之不能工作損失應以其月
    投保薪資11,100元為計算基礎等語，惟原告於系爭事故發生
    前1個月在一膳公司工作所實際領得之薪資為34,802元，業
    如上述，足見原告之月投保薪資與其實際工作所獲報酬不符
    ，自難逕以原告之月投保薪資作為計算原告不能工作損失之
    基準，是被告前開所辯，尚不足採。
　⒋勞動能力減損之損害部分：
　⑴原告主張其因系爭事故永久喪失嗅覺，致其勞動能力減損23.
    07％等語，為被告所否認，並以前詞置辯。經本院檢附原告
    於系爭事故當日就醫之病歷資料，函請臺中榮民總醫院鑑定
    原告是否受有嗅覺永久喪失之傷害、原告嗅覺喪失之結果與
    系爭事故之發生間有無因果關係等事項，該院鑑定結果略以
    ：嗅覺檢查顯示原告嗅覺功能部分喪失，已達難以恢復程度
    ，依核磁共振檢查結果與108年9月16日發生系爭事故所受傷
    勢具有因果關係等語（見本院卷㈡第87頁），堪認原告確因
    系爭事故受有嗅覺功能部分喪失之傷害。
　⑵又經本院函請臺中榮民總醫院依美國醫學會永久障礙評估指
    南障礙分級，參酌原告之智力、教育程度、職業、性向、年
    齡等因素，鑑定原告因嗅覺功能部分喪失而減損之勞動能力
    比例，該院鑑定結果略以：原告經鑑定嗅覺功能喪失達難以
    恢復程度，且於生活中發生意外之風險增加，全人障害百分
    比以5％計算，調整後工作能力減損百分比為6％等語（見本院
    卷㈡第291至293頁），堪認原告因受有嗅覺功能部分喪失之
    傷害，勞動能力減損之比例為6％。原告固主張其勞動能力減
    損之比例應以臺中榮民總醫院依勞保評估法鑑定之結果23.0
    7％計算等語。惟查，臺中榮民總醫院前開鑑定報告已敘明：
    「本次鑑定採用『AMA（美國醫學會永久障礙評估指南）障礙
    分級』進行鑑定，係評估個案嗅覺損傷在生活及工作上之減
    損程度，並依據原告受傷部位、職業別、受傷年齡進行校正
    ，經由工作能力減損百分比調整計算出全人勞動能力減損比
    例，與前次鑑定採用『勞保評估法』之原則不同，結果亦無法
    相互比較。損害賠償事件中鑑定勞動能力減損比例之目的，
    並非釐清勞保失能等級之爭議，勞保失能等級評定之目的與
    失能給付有關，且『勞保評估法』主要係以單一部位之失能等
    級來推估勞動力減損比例。然而勞動力減損比例應該整體考
    量全人全能，並依據個案受傷部位、職業別、受傷年齡進行
    校正，故應採『AMA（美國醫學會永久障礙評估指南）障礙分
    級』進行鑑定較為合理」等語（見本院卷㈡第293頁），足知
    勞保評估法係以單一部位之失能等級來推估勞動能力減損比
    例，而未參酌個案受傷部位、職業別、受傷年齡進行校正，
    顯難反映個案勞動能力減損之實際情形，是原告主張依以臺
    中榮民總醫院依勞保評估法鑑定之結果23.07％計算其勞動能
    力減損比例，顯難憑採。另被告固抗辯原告因嗅覺喪失而減
    損之勞動能力比例應以3％計算等語，然被告既未舉證證明臺
    中榮民總醫院前開鑑定報告所持理由及結論有何不當或違誤
    ，則其前開所辯，即難堪採。
　⑶基此，衡諸原告因系爭事故受有嗅覺部分功能永久喪失之傷
    害，致其勞動能力減損6％，參之原告於91年8月17日出生，
    有戶籍謄本在卷可參（見本院卷㈠第37頁），則自原告主張
    之108年11月4日起算，至原告年滿法定退休年齡65歲之156
    年8月16日止，尚有47年9月又13日之勞動期間，且系爭事故
    發生前，原告於一膳公司任職之月薪為34,802元，已如前述
    ，是原告每年勞動能力減損之金額應為25,057元（計算式：
    34,802元／月×12月×6％＝25,057.4元，小數點以下四捨五入）
    ，依霍夫曼式計算法扣除中間利息（首期給付不扣除中間利
    息）核計其金額為620,618元（計算式：25,057×24.0000000
    0＋［25,057×0.00000000］×［24.000000－00.00000000］＝620,61
    8.0000000000。其中24.00000000為年別單利5％第47年霍夫
    曼累計係數，24.832255為年別單利5％第48年霍夫曼累計係
    數，0.00000000為未滿1年部分折算年數之比例，小數點以
    下四捨五入），故原告請求被告賠償其勞動能力減損之損害
    620,618元，應有理由；逾此部分之請求，則屬無據。　
　⒌精神慰撫金部分：
　　按不法侵害他人之身體、健康、名譽、自由、信用、隱私、
    貞操，或不法侵害其他人格法益而情節重大者，被害人雖非
    財產上之損害，亦得請求賠償相當之金額，民法第195條第1
    項前段定有明文。而法院對於精神慰撫金之量定，應斟酌雙
    方之身分、地位、資力與加害之程度及其他各種情形核定相
    當之數額。其金額是否相當，自應依實際加害情形與被害人
    所受之痛苦及雙方之身分、地位、經濟狀況等關係決定之（
    最高法院76年度台上字第1908號、85年度台上字第460號判
    決意旨參照）。經查，系爭事故致原告受有系爭傷勢，且其
    嗅覺功能部分喪失，已達難以恢復之程度，不但因無法辨識
    氣味而對原告日常生活造成影響，並增加原告生活中發生意
    外之風險（例如：無法經由氣味察覺瓦斯外洩或空氣中有毒
    氣味而中毒等），復致原告無法再從事餐飲業內場工作，確
    使其精神上遭受痛苦及衝擊，自得請求被告賠償慰撫金。經
    衡酌原告稅務電子閘門財產所得調件明細表所示之財產及收
    入狀況；並審酌原告自述學歷為高中畢業，於系爭事故發生
    時從事餐飲業內場工作，現無須其扶養之人等情（見本院卷
    ㈡第17頁），及原告前開受害情形等，認本件原告請求被告
    賠償非財產上損害之慰撫金800,000元過高，應以500,000元
    為適當。
　⒍從而，本件原告得請求被告賠償之數額包括：醫療費用131,2
    14元、醫療用品費用11,401元、交通費用1,044元、看護費
    用4,800元、自行車毀損之損失4,298元、手錶毀損之損失2,
    720元、不能工作損失56,843元、勞動能力減損之損害620,6
    18元、精神慰撫金500,000元，共計1,332,938元（計算式：
    131,214＋11,401＋1,044＋4,800＋4,298＋2,720＋56,843＋620,61
    8＋500,000＝1,332,938元）；逾此部分之請求，即屬無憑。
　㈣被告抗辯原告對於系爭事故之發生與有過失，為無理由：
　　被告固抗辯系爭事故係因原告為避免撞擊路邊違停車輛，而
    未依正常方式煞車所致，足見原告就系爭事故之發生有過失
    等語。惟查，觀諸系爭事故發生時後車行車影像光碟截圖（
    見本院卷㈡第19至23頁），可見原告行經系爭路段時前方視
    線良好，並無障礙物，又系爭路段慢車道右側固停放有一輛
    汽車，然該輛汽車係位於系爭坑洞之右前方，並未阻擋原告
    之行進路線，足見原告如依原本行進路線繼續直行，並無撞
    擊該輛汽車之風險，即難認為原告摔車係因為閃避該輛汽車
    所致。又依前開勘驗結果可知，系爭事故發生過程約2、3秒
    ，且原告行經系爭坑洞後，旋即失去重心而摔車，並無足夠
    反應時間採取煞車等安全措施以防止系爭事故之發生，是本
    件顯難認定原告有被告所指未依正常方式煞車之過失。此外
    ，被告既未提出其他證據證明原告就系爭事故之發生與有過
    失，則其此部分抗辯，即無理由。
　㈤末按給付無確定期限者，債務人於債權人得請求給付時，經
    其催告而未為給付，自受催告時起，負遲延責任。其經債權
    人起訴而送達訴狀，或依督促程序送達支付命令，或為其他
    相類之行為者，與催告有同一之效力；遲延之債務，以支付
    金錢為標的者，債權人得請求依法定利率計算之遲延利息；
    應付利息之債務，其利率未經約定，亦無法律可據者，週年
    利率為5％，民法第229條第2項、第233條第1項前段及第203
    條定有明文。本件原告對被告之損害賠償債權，為無確定給
    付期限之債權，自應以原告催告請求被告負損害賠償責任即
    起訴狀繕本送達被告之翌日，起算遲延利息。查本件起訴狀
    繕本於109年7月20日送達被告，有送達證書附卷可稽（見本
    院卷㈠第101頁），是依前開說明，原告請求被告給付自109
    年7月21日起至清償日止，按週年利率5％計算之利息，自屬
    有據。　　
五、綜上所述，原告依國家賠償法第3條第1項規定，請求被告給
    付1,332,938元，及自109年7月21日起至清償日止之法定遲
    延利息，為有理由，應予准許；逾此部分之請求，為無理由
    ，應予駁回。
六、原告勝訴部分，兩造分別陳明願供擔保為准、免假執行之宣
    告，核與法律規定均無不符，爰分別酌定相當之擔保金額，
    予以准許。至原告敗訴部分，其假執行之聲請失所附麗，應
    予駁回。　
參、本件事證已臻明確，兩造其餘攻擊、防禦方法及所提證據，
    經審酌均於判決結果無影響，爰不予逐一論駁，併此敘明。
肆、訴訟費用負擔之依據：民事訴訟法第79條。
中　　華　　民　　國　　111 　年　　4 　　月　　29　　日
                  民事第二庭　審判長法　官  呂麗玉
　　　　　　　　　                  法  官  江奇峰
　　　　　　　　　                  法  官  鄭百易
上正本係照原本作成。
如對本判決上訴，須於判決送達後20日內向本院提出上訴狀。如
委任律師提起上訴者，應一併繳納上訴審裁判費。
中　　華　　民　　國　　111 　年　　4 　　月　　29　　日
                                    書記官 唐振鐙